【裁判字號】    89,訴,287
【裁判日期】    891221
【裁判案由】    侵權行為損害賠償
【裁判全文】
臺灣板橋地方法院民事判決  八十九年度訴字第二八七號
    原      告    丙○○
                  乙○○
    兼  共  同
    法定代理人    甲○○  住同.
                  庚○○  住同.
    右  一  人
    訴訟代理人    甲○○  住同.
    被      告    戊○○  住台北縣汐止鎮○○街○段八一巷三號四樓
                  丁○○  住同.
                  己○○  住同.
右當事人間侵權行為損害賠償事件，原告提起附帶民事訴訟 (八十八年交附民字第一
七三號)，經刑事庭移送前來，本院判決如左：
    主      文
被告應連帶給付原告甲○○新台幣壹拾壹萬捌仟肆佰玖拾柒元、原告庚○○新台幣參
拾伍萬伍仟伍佰零參元、原告丙○○新台幣伍仟玖佰柒拾元、原告王奕迪新台幣伍仟
貳佰伍拾元，及均自民國八十八年九月十五日起至清償日止，按週年利率百分之五計
算之利息。
原告其餘之訴駁回。
訴訟費用由被告連帶負擔二分之一，餘由原告負擔。
本判決第一項於原告甲○○以新台幣肆萬元、原告庚○○以新台幣拾壹萬伍千元、原
告丙○○以新台幣壹仟捌佰元、原告乙○○以新台幣壹仟伍佰元預供擔保後，得為假
執行。
原告其餘假執行之聲請駁回。
    事      實
甲、原告方面：
壹、聲明：
    一、被告應連帶給付原告甲○○新台幣  (下同)六九萬一千六百八十一元、庚○○一百四十四萬三千七百二十七元、丙○○六萬六千一百七十元、乙○○五
        萬一千二百五十元。
    二、原告願供擔保，請准宣告假執行。
貳、陳述：
    一、緣被告戊○○  (六十九年七月十六日生)於民國八十七年十二月二十四日凌
        晨，酒後無照駕駛其母即被告己○○所有ＣＨ─二三一八號用小客車，途經
        台北縣板橋市○○街與館前西路口時，竟未遵守燈光號誌，而貿然於路口高
        速闖紅燈並駛入對向車道內，而迎面撞原告甲○○停於路口等候紅燈之ＧＩ
        Ｅ－一五八號重型機車及車上原告一家四口倒地，並造成原告甲○○受有左
        下肢挫傷、膝部撕裂傷、左足背嚴重撕裂傷、皮瓣壞死、缺損肌腱外露之傷
        害；原告庚○○受有左腿挫傷、巨大皮下血腫、四肢多處擦傷、左膝關節韌
        帶斷裂之傷害；原告丙○○受有左足部裂傷、原告乙○○左手臂及左膝瘀傷
        等傷害。詎被告戊○○於肇事後並未下車查看而加速駕車逃逸，嗣經目擊之
        計程車司機代為記下車號後，報警查獲。
    二、查被告戊○○違規肇事及逃逸行為，業經法院判處罪刑確定，且告甲○○、
        庚○○夫妻因其過失傷害行為，造成身心重大難治之傷害，無法正常作息，
        內心極感痛苦，另原告丙○○、乙○○身體所受之傷害雖較輕微，惟年紀尚
        幼，瞿逢意外，受到相當之驚嚇，並目睹父母重傷流血倒臥在地，且父母在
        療傷期間，亦無法對女兒行使保護及教養，心靈受到甚大之衝擊，其精神上
        所受損害更甚於身體所受損害。又查，被告戊○○行為時未滿二十歲，依民
        法第一百八十四條及第一百八十七條之規定，應與其法定代理人即被告丁○○、己○○連帶負侵權行為之損害賠償責任。原告依民法第一九三、一九五
        條之規定，自得請求被告就原告所受之損害負連帶賠償之責，茲請求之項目
        及金額如下：
        (一)甲○○：已支付醫療費用二萬八千六百八十一元、復健費二萬五千元、看
          護費一萬五千元、行動不便往返交通費九千零五十元，機車修繕費用三千
          九百五十元、兩個月託兒費  (含食宿)四萬元，原告甲○○原從事電子加
          工，每月收入三萬五千元，自八十七年十二月二十五日起到八十八年六月
          二十五日止無法工作之損失計二十一萬元，精神慰撫金三十六萬元。
        (二)庚○○：已支出醫療費四萬五千七百十二元、估計尚須十五萬元；已支出
          復健費四萬七千七百八十元、估計尚須十五萬元；已支付看護費用一萬五
          千元，目前仍需家人照顧，已支出行動不便往返交通一萬九千五百十元，
          尚須二萬一千元；任職於勤玉貿易公司，每月收入一萬六千一百二十五元
          ，晚上及例假日從事鋼琴家教工作，每月收入四萬零八百，自八十七年十
          二月二十五日起至八十八年九月二十四日止，完全無法工作之損失為五十
          一萬二千三百二十五元，自八十八年九月二十五日起至八十八年十二月二
          十五日止減少鋼琴家教工作之損失十二萬二千四百元；精神慰撫金三十六
          萬元，合計一百四十四萬三千七百二十七元。
        (三)丙○○：已支出醫療費六千一百七十元；精神慰撫金六萬元，合計六萬六
          千一百七十元。
        (四)乙○○：已支出醫療費用一千二百五十元；精神慰撫金五萬元，合計五萬
          一千二百五十元。
    三、被告所付之看護費用，係原告住院期間之支出，並不在本件請求之範圍內，
        原告請求之看護費，係指出院後，因原告甲○○、庚○○受傷，請人到家協
        助家務之支出。至原告庚○○自亞東紀念醫院  (下簡稱亞東醫院)出院後，
        一直復健亦無效果，後來到財團法人長庚紀念醫院  (下簡稱長庚醫院)檢查
        ，才發現韌帶因系爭車禍斷掉，故再手術並進行復健。
    四、原告甲○○、庚○○就工作收入損失部分，因無法提出完整之扣繳憑單，故
        同意以最低的勞工收入計算。
參、證據：提出戶籍謄本、診斷證明書、醫療費用單據及機車行車執照。
乙、被告方面：
    被告未於最後言詞辯論期日到場，據其等前到場之聲明、陳述如左：
    一、聲明：請求駁回原告之訴及假執行之聲請。
    二、陳述：
        (一)被告丁○○、己○○二人為被告戊○○之父母，對其管教已盡了力，其等
          就原告所受之損失亦願賠償，且在醫院時亦支付了看議費用，只是後來原
          告請求之金額過鉅，但被告丁○○因血壓太高，目前無業在家休養，被告
          己○○只是早上在早餐店打工貼補家用，依其等現在之經濟狀況，實無力
          負擔，請求法院依法判決。
        (二)被告對原告提出之醫院出具之單據，均自認真正。但原告庚○○既在亞東
          手術治療後才出院，應該已經康復才可以出院，為什麼還需要到長庚醫院
          開刀，其第二次開刀，應和本次車禍無關。
        (三)被告戊○○八十九年十一月一日期滿才出獄，目前無工作收入，實無力清
          償。
丙、本院依職權函向亞東醫院、林口長庚醫院查詢有關原告甲○○、庚○○治療及復
    健之情形。
    理      由
甲、程序方面：
一、查被告戊○○係六十九年七月十六日出生，原告於八十八年九月一日提起本件刑
    事附帶民事訴訟時，被告戊○○尚未滿二十歲，無訴訟能力，由其法定代理人丁○○、己○○代理受訴，嗣於本院審理中之八十九年七月十六日滿二十歲，其法
    定代理人丁○○、己○○之法定代理權已因其成年而消滅，故本院依職權裁定命
    被告德祥本人續行訴訟，合先敘明。
二、本件被告三人經合法通知，未於最後言詞辯論期日到場，核無民事訴訟法第三百
    八十六條所列各款情形，爰依原告之聲請，由其一造辯論而為判決。
乙、得心證之理由：
一、本件原告等主張被告戊○○於八十七年十二月二十四日凌晨許，無照駕駛其母即
    被告己○○所有車號ＣＨ－二三一八號自用小客車，途經台北縣板橋市○○街與
    館前西路口時，本應遵守交通號誌之指示，及注意車前狀況，並隨時採取必要之
    安全措施，竟疏於注意，而貿然於該路口紅燈亮時，仍以高速闖紅燈並駛入對向
    車道內，而迎面撞原告甲○○停於路口等候紅燈之ＧＩＥ－一五八號重型機車及
    其附載之妻女即原告庚○○、丙○○、乙○○三人，致原告一家四口倒地受傷，
    並造成原告甲○○受有左下肢挫傷、膝部撕裂傷、左足背嚴重撕裂傷、皮瓣壞死
    、缺損肌腱外露之傷害；原告庚○○受有左腿挫傷、巨大皮下血腫、四肢多處擦
    傷、左膝關節韌帶斷裂之傷害；原告丙○○受有左足部裂傷；原告乙○○之左手
    臂及左膝瘀傷等情，業據提出診斷證明書四紙為憑，並為被告三人所不爭執，而
    被告戊○○因上開過失傷害行為，經本院判處有期徒刑八月確定，亦經本院調閱
    本院八十八年度交易字第三二二號刑事卷查核屬實，自堪認原告上開主張為真實
    。
二、按因故意或過失，不法侵害他人之權利者，負損害賠償責任；又無行為能力人或
    限制行為能力人不法侵害他人之權利者，以行為時有識別能力為限，與其法定代
    理人連帶負損害賠償責任，民法第一百八十四條第一項前段、第一百八十七條第
    一項前段分別定有明文。查被告戊○○因車禍過失肇事，致原告等四人受有系爭
    傷害，二者間亦有相當因果關係，被告戊○○自應依上揭法條規定，負損害賠償
    責任；又其行為時未滿二十歲，係限制行為能力人，被告許丁○○、己○○為其
    法定代理人，自應負連帶損害賠償責任。
三、按因故意或過失，不法侵害他人之權利者，負損害賠償責任；又不法侵害他人之
    身體或健康者，對被害人因此增加生活上之需要時，應負損害賠償責任，被害人
    就其非財產上之損害，亦得請求賠償相當之金額，民法第一百八十四條第一項前
    段、第一百九十三條第一項及第一百九十五條第一項前段，分別定有明文。原告
    等爰依上開規定，請求被告賠償上開損害，洵屬依法有據。爰審酌其各款請求如
    下：
    (一)醫療費用部分：
      1.原告甲○○主張因本件車禍已支出之醫療費、復健費共五萬三千六百八十一
        元，業據提出醫療單據九紙為證，並為被告自認真正，其此部分請求應予准
        許。
      2.原告王秀好
        (1)原告王秀好主張其因本件車禍住院，經亞東醫院之骨科診治僅為左膝關節
          韌帶後十字韌帶損傷，於八十八年一月二十日出院時，需穿戴副木護膝，
          然經門診復健及多方求診，仍無法行走，迄八十八年九月一日起訴時，已
          支出醫療費四萬五千七百十二元、復健費四萬七千七百八十元，其間，經
          長庚醫院於八十八年七月七日以精密之核磁共振檢查，始發現原告庚○○
          因車禍受傷之左膝十字韌帶不僅損傷，且已斷裂，建議須開刀治療、復健
          ，預估尚須支出醫療費用十五萬元、復健費十五萬元，並提出亞東醫院、
          長庚醫院、元復醫院、新榮盛醫院之診斷明書及醫療單據六十五紙為證，
          被告就上開醫院出具之醫療單據真正不爭執，惟以：原告庚○○既在亞東
          手術治療後才出院，應該已經康復才可以出院，為什麼還需要到長庚醫院
          開刀，其第二次開刀，應和本次車禍無關等語置辯。
        (2)經查，本院向亞東醫院、長庚醫院函查原告庚○○治療之情形，亞東醫院
          函復稱：庚○○經骨科診治為左膝關節韌帶後十字韌帶損，八十八年一月
          廿日出院時，需穿戴副木護膝，繼續於復健科及骨科複查，至八十八年二
          月廿四日後即未再門診等情 (參卷附該院八十九年五月五日八九亞門六四
          ─二字第一０七０號函) ；長庚醫院復函稱：庚○○於八十八年十一月二
          十一日住院，於同年月二十二日接受左膝後十字韌帶斷裂手術治療，於同
          年月二十七日出院，嗣八十九年七月二十八日回診時，行走正常，韌帶功
          能恢復良好等語，亦有該院八十九年九月二十八日長庚院法字第０四六
          ０號函在卷足憑，及元復醫院於八十八年六月一日出具之診斷證明書記載
          ：庚○○疑因後十字韌帶斷裂，於同年一月十九日至同年月二十三日治療
          三次等語；及新榮盛醫院於八十八年二月九日出具之診斷證明亦記載原告
          庚○○因膝小腿挫傷就診等情，足認原告庚○○上開主張為真正，被告辯
          稱原告庚○○長庚醫院開刀住院之支出，與本件車禍無涉云云，自不足探
          。
        (3)復查，依上開長庚醫院復函稱：原告庚○○於八十九年七月二十八日最後
          回診時，行走正常，韌帶功能恢復良好等語，足認原告庚○○因本件車禍
          所受之系爭傷害，經治療、復健之結果，於八十九年七月二十八日已完全
          恢復，故計算其因此而支出之醫療、復健費用，自應以其自八十七年十二
          月二十四日車禍受傷至八十九年七月二十八日康復止，其間所支出者為必
          要費用，又本院命原告庚○○提出前開期間所支出之醫療費用單據，並經
          核算之結果，原告庚○○於上開四家醫院計支出醫療費用為五萬五千七百
          二十五元，除其中證明書費三千一百十元，非屬醫療所必需，應予剔除外
          ，餘五萬二千六百十五元，經核尚無不合，應予准許。至原告庚○○自行
          至中藥行購買之藥散、藥膏及其在國術館治療之費用共五萬一千五百八十
          元部分，並未有合格醫師開具處方或進行治療，原告復未能提出其他事證
          明其受所受系爭傷害有服用上開藥散、藥膏或治療之必要性，尚難認屬必
          要之醫療費用，自無從准許。因此，原告庚○○此部分請求，於上開五萬
          二千六百十五元之範圍內，即無不合，逾此數額之請求，則無理由。
      3.原告丙○○主張其支出醫療費用六千一百七十元，固據提出醫療單據五紙為
        憑。惟依上開醫療單據計算支出總額僅六千零二十元，且其中有關其自行向
        中藥行購買粉光、藥膏而支出之四千八百五十元部分，並未有醫師處方，難
        認為必要醫療費用；及證明書費二百元，亦非屬醫療所必需，均應予扣除，
        因此，其得請求之支出醫療費用為九百七十元，逾此數額之請求，無從准許
        。
      4.原告乙○○主張因本件車禍受傷，支出醫療費用一千二百五十元，並提出其
        向中藥行購買藥粉一千元、消腫膏二百五十元之收據一紙為憑。惟查，原告
        乙○○因本件車禍所受之傷害，為左手臂及左膝瘀傷，屬輕微之皮肉外傷，
        未曾送醫治療，而依其提出上開收據所載之藥粉部分，既未經醫師處方，且
        未載明係何種藥粉，又依原告乙○○所受之上開傷勢，尚難認有服用內傷藥
        粉之必要，其復未能提出其他事證證明所受系爭瘀傷，有服用上開藥粉之必
        要，故其得請求之醫療費用應限於上開消腫膏二百五十元之範圍為有理由，
        其逾此數額之請求，則屬無據。
    (二)看護及託兒費用部分：
      1.原告甲○○、庚○○主張其等自亞東醫院出院後，因無法自理生活及照顧二
        名幼女，其二人各支出一個月 (即八十八年一月二十一日起至同年二月二十
        日止)看護費用一萬五千元，原告甲○○並另支出二個月  (即八十八年一月
        二十一日起至同年月三月二十日止) 託兒費四萬元，請求被告連帶賠償等語
        。
      2.惟查，原告主張之前開事實，並未提出任何證據以為證明，尚難認其等確有
        該筆款項支出。復依本院向亞東醫院、長庚醫院函查之結東，亞東醫院回函
        稱：甲○○於八十八年一月二十日出院時，除局部疼痛、行動不便外，大致
        功能經復健後應可復原，門診複查時，主訴多為疤痕不適及肌膜疼痛等情 (
        參卷附該院八十九年五月五日八九亞門六四─二字第一０七０號函) ；長庚
        醫院復函稱：庚○○於八十八年十一月二十二日接受左膝後十字韌帶斷裂手
        術治療前 (按：即其自亞東醫院於八十八年一月二十二日出院，迄長庚醫院
        於同年十一月二十二日進行上開手術) ，其雖可自行行走及自行照顧日常生
        活，但因膝功能不良，無法從事運動及粗重工作等語 (參卷附該醫院八十九
        年九月二十八日長庚院法字第０四六０號函) ，則原告甲○○、庚○○自
        亞東醫院出院時，依其等所受傷勢及治療情形，雖行動仍有不便，尚未恢復
        受傷前之狀況，但其等已能自理日常生活，核無請看護照顧之必要；且其等
        之二名女兒丙○○、乙○○，分別為十歲、八歲之兒童，並非襁褓中之稚兒
        ，亦難認其等因此有僱請他人代為照顧二名孩子之必要，故其等此部分請求
        ，依法自有未合，無從准許。
    (三)計程車費部分：
      1.原告甲○○、庚○○請求因系爭傷害，前往醫院就診而須支出之計程車費分
        別為九千零五十元、三萬零五百十元等情，雖提出計程車收據數紙為證，惟
        觀諸上開計程車收據並未詳細載明日期或往返地點，即原告亦自承上開單據
        大部份係其事後依記憶，請計程車司機補開等語，自難逕依上開單據，認原
        告甲○○、庚○○支出之計程車資即如上開單據所載。惟依原告甲○○、庚○○所受之傷害均在左下肢，行動較為遲緩，前往醫院就診或復健，雖可搭
        乘公車，但依目前公車之服務品質及行車狀況，對其二人傷勢顯有不利，實
        認有搭乘計程車之必要。故本院自得依其二人前往醫院就診之次數及距離之
        遠近，計算其等得請求之計程車資。
      2.依原告甲○○提出之亞東醫院醫療費用單據之記載，原告甲○○於八十八年
        一月二十三日、同年月二十七日、同年月三十日、及同年二月十日前往該醫
        院門診四次，其因就醫須搭乘計程車往返共八趟，依其提出之計程車收據記
        載，每趟計程車費為七十元，合計五百六十元，則其請求之計程車費用，於
        上開金額之範圍內，為有理由，超過部分，於法無據，無從准許。
      3.依原告庚○○提出亞東醫院之復健卡及醫療費用單據、元復醫院之診斷證明
        書及掛號費收據三紙、泰源中醫診所之診斷證明書及掛號費收據十七紙、新
        榮盛中醫診所之診斷證明書及收據一紙、長庚醫院之醫療費用收據十八紙及
        計程車收據收據之記載，原告庚○○至亞東醫院復、門診共十次，每趟計車
        程車資七十元  (按：來回以二趟計算)，往返車資合計一千四百元；前往元
        復醫院門診三次，每趟計程車資一百元，往返車資合計六百元；前往泰源中
        醫診所治療十七次，每趟計程車資九十元，往返車資合計三千零六十元；前
        往新榮盛中醫診所門診一次，每趟計程車資一百十元，往返合計二百二十元
        ；至長庚醫院住院及門診共十五次，來回一次五百元，往返車資合計七千五
        百元，故原告庚○○共支出計程車資一萬二千二百八十元，其得請求之計程
        費用，於上開金額之範圍內，應予准許，逾此數額之請求，自非有據。
    (四)機車修理費用部分：
      1.按「因犯罪而受有損害之人，於刑事訴訟程序固得附帶提起民事訴訟，對於
        被告請求回復其損害，但其請求回復之損害，以被告所被起訴之犯罪事實所
        生之損害為限，否則縱令得依其他事由提起民事訴訟，亦不得於刑事訴訟程
        序附帶為此請求。」。又「刑事庭移送民事庭之附帶民事訴訟，僅移送後之
        訴訟程序，應適用民事訴訟法，若移送前之訴訟行為，是否合法，仍應依刑
        事訴訟法決定之。第一審刑事庭，依刑事訴訟法第五百零八條第一項，移送
        民事庭之附帶民事訴訟事件，其提起合法與否，自應依刑事訴訟法予以判斷
        ，不得於移送民事庭後，將關於獨立民事訴訟之法規，溯及於附帶民事訴訟
        提起之時而適用之，遂認附帶民事訴訟為合法。」（參照最高法院六十年台
        上字第六三三號判例、四十一年度台上字第五○號判例意旨）。
      2.原告甲○○請求其因本件車禍致其支出機車修理費三千九百五十元等情，固
        據出修理費用收據為證。經查，原告甲○○因系爭車禍，告訴被告戊○○過
        失傷害，於本院刑事庭提起本件刑事附帶民事訴訟，請求被告及其法定代理
        人丁○○、己○○連帶賠償其所受之損害及法定遲延利息，固經本院刑事庭
        依刑事訴訟法第五百零四條第一項規定，裁定移送本院民事庭。惟查，被告
        戊○○被訴及經本院刑事庭八十八年度交易字第三二二號判決認定之犯罪事
        實，係其無照駕車肇事，過失傷害原告等三人之身體，而判處有期徒刑八月
        確定在案，原告甲○○之機車毀損部分，非屬被告戊○○犯「過失傷害」罪
        所受侵害之客體，其此部分損害顯非因被告戊○○上開犯罪事實所造成之損
        害甚明，原告甲○○依刑事附帶民事訴訟程序，請求被告連帶賠償該機車修
        理費，於法自有不合，無從准許。
    (五)工作收入損失部分：
      1.原告甲○○、庚○○主張因系爭車禍受傷，甲○○自八十七年十二月廿五日
        起至八十八年六月二十五日無法工作之損失計二十一萬元、庚○○自八十七
        年十二月二十五日起至八十八年十二月二十五日無法工作之損失計六十三萬
        四千七百二十八元等情，並陳明以勞工最低工資計算收入等語，業據提出扣
        繳憑單為憑。
      2.經查，原告甲○○自承係從事電子加工，並非粗重之勞力工作，而依其所受
        之傷勢，及前開亞東醫院函復稱甲○○於八十八年一月二十日出院時，除局
        部疼痛、行動不便外，大致功能經復健後應可復原，門診複查時，主訴多為
        疤痕不適及肌膜疼痛等情，原告甲○○於八十八年一月二十日出院時，雖行
        動稍有不便，但對其從事電子加工，應無妨礙，故其得請求無法工作之天數
        ，應自八十七年十二月二十五日受傷住院迄八十八年一月二十日出院止，合
        計二十七天，依行政院八十六年十月十六日公布之勞工每月基本工資一萬五
        千八百四十元計算，原告甲○○得請求不能工作之工作收入損失為一萬四千
        二百五十六元，其逾此數額之請求，尚非有據，無從准許。
      3.次查，原告庚○○因系爭車禍受傷，初經亞東醫院診治，認僅為左膝關節韌
        帶後十字韌帶損，八十八年一月廿日出院時，需穿戴副木護膝，繼續於復健
        科及骨科複查，然一直無法恢復，嗣經長庚醫院於八十八年七月間以核磁共
        振檢查，始發現其左膝後十字韌帶已斷裂，並於八十八年十一月二十二日進
        行手術等情，已如前述，復依長庚醫院前開函覆稱：庚○○於八十八年十一
        月二十二日手術前，雖可自行照顧日常生活，但因膝功能不良，無法從事運
        動及粗重工作；又其術後  (八十八年十一月二十七日出院)約進行三個月之
        復健治療，九個月內無法從事激烈運動等語  (參卷附該醫院前開回函)，足
        認原告庚○○至八十九年二月二十七日，應仍無法從事勞動工作，是原告庚○○主張自八十七年十二月二十五日起至八十八年十二月二十五日止無法工
        作，堪信為真，故本院參酌上開勞工每月基本工資一萬五千八百四十元計算
        ，認原告庚○○得請求之工作收入損失為十九萬零六百零八元，其逾此數額
        之請求，則屬無據。
    (六)精神慰撫金部分：
      查被告戊○○過失車禍肇事，致原告一家四口意外受傷，原告庚○○因此接受
      長達一年餘之治療，不僅造成其等身體之傷害，亦使其等受有相當之精神上痛
      苦，則其等請求精神慰撫金，依法尚無不合。又查，原告甲○○係從事電子加
      工、原告庚○○任職貿易公司，原告工奕涵、乙○○均為在學之兒童，及被告
      戊○○甫因本件過失傷害案件，於八十九年十一月一日服刑期滿出獄，尚無收
      入；被告丁○○因身體欠佳，目前無業在家休養，被告王碧遐則在早餐店打工
      ，以維持家計等情，為兩造所不爭執。故本院審酌兩造上開身分地位、經濟狀
      況、原告受傷程度及其他一切實際情狀，認原告請求甲○○、庚○○各三十六
      萬元；丙○○為六萬元；乙○○為五萬元之慰撫金，尚屬過高，應酌減為原告
      甲○○為五萬元；原告庚○○為十萬元；原告丙○○、乙○○各為五千元，其
      等在此範圍內之請求為適當，逾此部分之請求則無理由。
四、綜上所述，原告甲○○得請求被告連帶賠償者，在十一萬八千四百九十七元範圍
    內，為有理由；原告庚○○得請求被告連帶賠償者，在三十五萬五千五百零三元
    範圍內為有理由；原告丙○○得請求者，在五千九百七十元範圍內為有理由；原
    告乙○○得請求者，在五千二百五十元範圍內，為有理由。爰就原告四人請求之
    上開數額部分，及自起訴狀繕本送達翌日即八十八年九月十五日起至清償日止，
    按年息百分之五計算之利息，准予所請，彼等逾此數額之請求，尚非有據，應予
    駁回。
丙、假執行之宣告：
    原告均陳明願供擔保，聲請宣告假執行，經核其等勝訴部份，合於法律規定，爰
    酌定相當之擔保金額宣告之；其餘假執行之聲請，因該部份訴之駁回而失所依據
    ，應予駁回。
丁、據上論結：本件原告之訴為一部有理由、一部無理由，依民事訴訟法第三百八十
    五條第一項前段、第七十九條但書、第八十五條第二項、第三百九十條第二項，
    判決如主文。
中      華      民      國    八十九    年     十二     月    二十一    日
                                臺灣板橋地方法院民事第二庭
~B法  官  蕭惠芳
右正本證明與原本無異。
如不服本判決，應於判決送達後廿日內，向本院提出上訴狀。
中      華      民      國    八十九    年     十二     月    二十六    日
~B書記官  游惠美


司法院資訊處製作；財團法人民間司法改革基金會備份。
